臺灣苗栗地方法院刑事判決　　　　　　　　　　　　　九十一年度交訴字第四二號
　　公　訴　人　臺灣苗栗地方法院檢察署檢察官
　　被　　　告　癸○○
右列被告因公共危險等案件，經檢察官聲請簡易判決處刑（九十年度偵字第二八八六
號），經本院認為不宜以簡易判決處刑，而適用通常訴訟程序審理後，判決如左：
    主  文
癸○○服用酒類，不能安全駕駛動力交通工具而駕駛，處有期徒刑參月。又駕駛動力
交通工具肇事，致人傷而逃逸，處有期徒刑捌月。應執行有期徒刑拾月。緩刑參年。
    事  實
一、癸○○明知酒醉不能駕車，自民國九十年六月十二日零時許起，至同日四時許止
    ，在苗栗縣竹南鎮某處，飲用酒類，已致不能安全駕駛動力交通工具之程度，竟
    仍駕駛車號Ｖ３—七六三六號自用小客車，上載林皓偉、陳智鳴、陳威溢三人在
    道路上行駛。嗣因自認其車於行駛中曾遭丙○○所駕駛車號５Ｆ—一五八一號自
    用小客車擦撞，竟於同日五時十分許，在苗栗縣頭份鎮○○路與民族路口，趁丙○○駕駛車號５Ｆ—一五八一號自用小客車停在該處等紅燈時，由林皓偉及陳智
    鳴、陳威溢三人下車用腳蹴踢車號５Ｆ—一五八一號自用小客車兩側車門（由檢
    察官另行偵辦），丙○○因懼怕即駕駛該車離去，詎癸○○竟仍駕駛上述汽車自
    後追趕，於行經苗栗縣頭份鎮○○路與信義路口時，不慎先後撞擊由己○○所騎
    乘、載有其母庚○○○之三輪車及子○○所騎乘車號ＶＫＶ—九０三號機車，造
    成己○○、庚○○○及子○○均人車倒地，並分別造成己○○受有右上肢及背部
    多處挫擦傷之傷害、庚○○○受有右髖部挫傷之傷害、子○○受有右手第五指及
    右小腿多處挫擦傷之傷害（過失傷害部分，因偵查中均撤回告訴，業經檢察官另
    為不起訴處分），後又撞上丁○○等人停放於路旁之機車，導致丁○○、辛○○
    、甲○○、戊○○、壬○○、乙○○等人所使用、管理中停放於路旁之機車盡遭
    損壞。而癸○○肇事致己○○、庚○○○及子○○等人受有上述傷害後，竟為卸
    免刑責而逃逸。嗣於同日七時許，經警依車禍現場掉落之車牌，循線在癸○○之
    苗栗縣頭份鎮○○里○鄰○○路○段一八一巷十八號住處查獲癸○○，並向癸○○施以呼氣酒精濃度測試，測定值達每公升零點七五毫克。
二、案經苗栗縣警察局頭份分局報告臺灣苗栗地方法院檢察署檢察官偵查後聲請簡易
    判決處刑，經本院認為不宜以簡易判決處刑，而適用通常訴訟程序審理。
    理  由
一、右開事實，業據被告癸○○於本院審理時自白不諱，核與告訴人子○○及被害人
    己○○、庚○○○分別於警訊時指訴情節、證人即到場處理之警員黃律凱於偵查
    中證述情節相符，復有被告呼氣酒精濃度測試表、刑法第一百八十五條之三案件
    測試觀察紀錄表、道路交通事故調查報告表（一）、（二）及苗栗縣警察局舉發
    違反道路交通管理事件通知單各一紙、診斷證明書三份及相片多張附卷可稽。按
    刑法第一百八十五條之三係抽象危險犯之規定，不以發生具體危險為必要，參考
    德國、美國之認定標準，對於酒精濃度呼氣已達每公升零點五五毫克以上，肇事
    率為一般正常人之十倍，認為已達不能安全駕駛之標準，此有法務部（88）法檢
    字第○○一六六九號函可資參照，而被告於肇事後數小時，經酒精測試，其呼氣
    中酒精濃度測試值，仍高達每公升零點七五毫克，且被告事實上已肇事，除先後
    撞擊由己○○所騎乘之三輪車及子○○所騎乘之機車，造成己○○、庚○○○及
    子○○均人車倒地並受傷外，又撞上丁○○、辛○○、甲○○、戊○○、壬○○
    、乙○○等人停放於路旁之機車等情，亦據上開丁○○等人在警訊、偵查中供陳
    在卷，在在足證被告癸○○於行為時已達不能安全駕駛動力交通工具之程度甚明
    。又「汽車駕駛人應注意車前狀況，並隨時採取必要之安全措施」；「汽車駕駛
    人，不得以危險方式駕車」；「汽車駕駛人，駕駛汽車肇事致人受傷或死亡，應
    即採取救護或其他必要措施，並向警察機關報告，不得駛離，不得逃逸」，道路
    交通管理處罰條例第四十三條第一項第一款、第六十二條第一項，道路交通安全
    規則第九十三條第三項分別定有明文。被告明知酒後不能安全駕駛仍駕車，致疏
    未注意上述道路交通安全規定，且依其狀況，又非不能注意，竟肇事致人受傷，
    且於明知他人因其肇事致傷後，竟不及時採取救護措施，向警察機關報告而遽行
    駛離逃逸，是被告上開犯行，事證明確，均堪予認定。
二、核被告癸○○所為，係犯刑法第一百八十五條之三之公共危險罪及同法第一百八
    十五條之四之駕駛動力交通工具肇事，致人受傷而逃逸罪。右開二罪間，犯意各
    別，罪名不同，應予分論併罰。爰審酌被告於八十八年間即曾因酒醉駕駛，而經
    本院判處罰金一萬五千元確定，甫於八十九年二月二十三日執行完畢，竟又再犯
    本件酒後駕車犯行，足徵被告欠缺守法觀念，並漠視他人之公共安全，此次復致
    人受傷後逃逸，情節非輕，惟其犯罪後坦承犯行，態度良好等一切情狀，分別量
    處如主文所示之刑，並定其應執行之刑，以示懲儆。末查，被告前未曾受有期徒
    刑以上刑之宣告，有臺灣高等法院被告全國前案紀錄表在卷可按，而被告於為前
    揭犯行後，已與被害人達成和解，而獲得被害人之諒解，且就過失傷害部分在偵
    查中均撤回告訴，亦有和解書在卷可稽，經此教訓後，被告當知警惕而無再犯之
    虞，本院綜核各情，認所宣告之刑，以暫不執行為適當，爰併予宣告緩刑三年，
    以啟自新。
據上論斷，應依刑事訴訟法第四百五十二條、第二百九十九條第一項前段，刑法第一
百八十五條之三、第一百八十五條之四、第五十一條第五款、第七十四條第一款，判
決如主文。
本案經檢察官李殷財到庭執行職務。
中      華      民      國    九十一    年      七      月     三十     日
                                        臺灣苗栗地方法院刑事第一庭
            法  官  楊  台  清
右正本證明與原本無異。
如不服本判決，應於送達後十日內向本院提出上訴狀(須附繕本)，上訴於臺灣高等
法院臺中分院。
                                                  書記官  李  惠  雯
中      華      民      國    九十一    年      七      月     三十     日
附錄論罪科刑法條
刑法第一百八十五條之三
服用毒品、麻醉藥品、酒類或其他相類之物，不能安全駕駛動力交通工具而駕駛者，
處一年以下有期徒刑、拘役或三萬元以下罰金。
刑法第一百八十五條之四
駕駛動力交通工具肇事，致人死傷而逃逸者，處六月以上五年以下有期徒刑。
